【裁判字號】    90,上易,1293
【裁判日期】    901031
【裁判案由】    背信
【裁判全文】
臺灣高等法院臺中分院刑事判決                    九十年度上易字第一二九三號
    上  訴  人  臺灣臺中地方法院檢察署檢察官
    上  訴  人
    即  被  告  戊○○
    選任辯護人  吳光陸
                廖瑞鍠
                宋永祥
    上  訴  人
    即  被  告  己○○
    選任辯護人  吳光陸
                廖瑞鍠
                陳芝荃
右列上訴人等因被告等背信案件，不服臺灣臺中地方法院中華民國九十年三月九日第
一審判決（案號：八十九年度易字第二二九一號，起訴案號：臺灣臺中地方法院檢察
署八十九年度偵續字第六號），提起上訴，本院判決如左：
    主  文
原判決撤銷。
戊○○共同為他人處理事務，意圖為第三人不法之利益，而違背其任務之行為，致生
損害於本人之利益，累犯，處有期徒刑陸月。如易科罰金以佰元折算壹日。
己○○共同為他人處理事務，意圖為第三人不法之利益，而違背其任務之行為，致生
損害於本人之利益，處有期徒刑肆月，如易科罰金以佰元折算壹日。
    事  實
一、戊○○曾因違反公司法案件，經原審法院判處有期徒刑四月，於民國（下同）八
    十六年五月十二日執行完畢，猶不知悔改，緣吉祥龍建設事業股份有限公司（下
    稱吉祥龍公司）於八十三年間，投資興建坐落臺中市南區○○○○段第二一八之
    一九七、二一九之三、二二○之二八等地號土地，名稱為「吉祥天寶」住宅大樓
    之投資案，而於八十四年十月間，因吉祥龍公司出現財務危機，遂於八十五年七
    月九日，由擔任大通建築經理股份有限公司（下稱大通公司）總經理並負責實際
    執行公司業務之戊○○、吉祥龍公司之債權人甲○○（地主，債權額新臺幣「下
    同」二千五百萬元）、丙○○（吉祥龍公司本工地之投資人，債權額三千八百萬
    元）、丁○○（債權額五千萬元）及林文煌（吉祥龍公司部分債權人代表）等人
    ，就上開大樓興建投資案之後續興建工程等相關事宜，簽訂清理處分契約書，並
    約定以餘屋銷售或由完工後辦理房貸中先行償還臺中區中小企銀所申貸之融資以
    後，優先清償大通公司所墊付之一切工程款、利息及其他有關費用、清理處分服
    務費用、吉祥龍公司積欠大通公司四千萬元及林文煌一千五百萬元之債務後，依
    八十三年度公開銷售系爭投資案所剩餘屋之表價，約值三千萬元之房地折抵丁○○之上開債權，值三千八百萬元之房地折抵丙○○之上開債權，另甲○○二千五
    百萬元之債權部分，則約定由大通公司就餘屋處分完畢後，以現金或無貸款之房
    屋折抵，並全權委託大通公司代為清理處分，惟後續興建工程資金之籌措，以總
    價一億三千八百萬元為限，若有逾越上開範圍之工程款，及追加工程款，則應由
    吉祥龍公司及詹益宏共同補足。另因大通公司之營業項目，並未包括房屋興建項
    目，無法擔任起造人，故大通公司及吉祥龍公司於八十六年九月二十七日，由已
    成立之金萬樹建設有限公司（下稱金萬樹公司）改組，並由原任大通公司經理之
    己○○擔任負責人，而將系爭投資案後續興建工程及餘屋銷售等事宜，共同信託
    予金萬樹公司處理。詎戊○○與己○○二人竟共同基於意圖為大通公司不法利益
    之犯意聯絡，違背依清理處分契約書（含所附委託書）之約定，共同虛列大通公
    司之墊款為三億三千四百六十七萬五千八百零六元，其中工程款部分依約不得超
    過一億三千八百萬元，而實際給付工程款為一億四千七百十一萬五千七百八十元
    ，逾越上開一億三千八百萬元之上限，超出九百十一萬五千七百八十元，依約本
    應向吉祥龍公司及詹益宏共同請求，惟戊○○不依約向該二人請求，而將該超出
    部分，均由大通公司列為墊款債權，而折抵。且接續於八十七年六月二十日，戊○○與己○○二人明知大通公司與金萬樹公司並無上開三億三千四百六十七萬五
    千八百零六元債權債務，亦未簽訂買賣契約（買賣契約延至八十七年十二月三十
    日才補訂立房地買賣契約書），竟共同擅自將登記為金萬樹公司名義之完工後所
    剩之餘屋共五十六戶（含店面十一戶及住宅四十五戶），以不實買賣為原因，向
    台中市中山地政事務所申請過戶移轉登記予大通公司，使不知情之該地政事務所
    承辦人員將上開不實之事項，登載於職務上所掌之土地及建物登記簿上，足以生
    損害於地政機關登記管理之正確性與吉祥龍公司及其債權人間之權益，且其二人
    依約應以八十三年度表價公開銷售，卻逕以八十七年度之低價核算系爭投資案五
    十六戶餘屋之總價為三億零二百八十五萬二千八百元，折抵大通公司所列之墊款
    ，使金萬樹公司尚欠大通公司款項，而無餘額償還各債權人，致生損害於委任人
    吉祥龍公司及甲○○、丙○○、丁○○、林文煌等債權人之利益。
二、案經委託之債權人甲○○、丙○○、丁○○訴請臺灣臺中地方法院檢察署檢察官
    偵查起訴。
    理  由
一、訊據上訴人即被告（以下簡稱被告）戊○○固坦承係大通公司總經理，並實際負
    責大通公司業務，上訴人即被告（以下簡稱被告）己○○亦坦承原係大通公司經
    理，並擔任金萬樹公司負責人，其中工程款部分，簽訂不得超過一億三千八百萬
    元，實際給付工程款為一億四千七百十一萬五千七百八十元，逾越上開一億三千
    八百萬元之上限，超出九百十一萬五千七百八十元，依約應向吉祥龍公司及詹益
    宏共同請求，而未依約向該二人請求，而將該超出部分，均由大通公司列為墊款
    而折抵不諱，惟均堅決否認有何犯行，被告戊○○於偵查、原審及本院審理時辯
    稱：因房屋建妥後，不動產價格低落，經鑑價公司鑑價，店面每坪十五萬元，住
    家每坪八萬六千元，即以此價格銷售，事前並於八十七年十月廿三日以存證信函
    通知丙○○等人每戶銷售金額，並表明若認價格太低，請於十五日內自行或尋覓
    他人向大通公司依同一條件購買，逾期即認無意見，嗣後遂於八十七年十二月三
    十日，就餘屋未售之五十六戶訂立房地買賣契約書，以總價金三億零二百八十五
    萬二千八百元受讓上開房屋，並在該金額內折抵當時計算尚欠之三億三千四百六
    十七萬五千八百零六元之部分墊款，是依契約書第六條第一款約定，而餘屋銷售
    尚不足清償大通公司，如何能處理告訴人之債權，又因之前大通公司有先墊錢出
    去，故以墊出去的款項做買賣價金，是合法買賣，並無背信及偽造文書犯行；且
    未受告訴人甲○○委任處理其與吉祥龍公司間之債務云云，被告己○○於偵查、
    原審及本院審理時辯稱：當初是因大通公司不是營建業，為要處理本案，始另改
    組已成立之金萬樹公司，伊是人頭，而於辦理產權移轉登記後沒多久，伊就沒管
    該事，而由公司開發部處理，而過戶予大通公司是用墊出去之貸款折抵價金而為
    買賣，所謂八十三年度之表價係有剩餘財產給告訴人等折抵債權之計算標準，另
    據伊所知如不按市價處理就無法處理這個案子，本件僅係契約解釋問題，純為民
    事糾紛云云。
二、經查：
  (一)依雙方訂立之清理處分契約書前言規定「甲（吉祥龍公司）、乙（丁○○）、丙
    （丙○○）、丁（詹益宏）、己（林文煌）方，依據八十五年六月十七日草約精
    神簽訂本契約，同意全權委託戊（大通公司）方，代為清理處分」（見八十八年
    度偵字第九八七七號卷第一六頁），顯見實際負責大通公司業務之被告戊○○，
    係受各該人之委託代為清理處分系爭投資案無訛，而被告己○○雖係金萬樹公司
    之負責人，惟其原係大通公司經理，而大通公司亦係為本投資案而與吉祥龍公司
    將已設立之金萬樹公司改組，且依金萬樹公司與大通公司、吉祥龍公司所簽訂之
    信託契約書前言規定（見同上卷第二八頁），大通公司與吉祥龍公司係為業務需
    要信託金萬樹公司就續建並完成信託標的事宜而簽訂信託契約，故被告己○○亦
    係再受大通公司委託處理系爭投資案無訛。又大通公司除係受吉祥龍公司、丁○○、丙○○之委任外，尚於八十五年六月十七日，受吉祥龍公司與告訴人甲○○
    之委任，代為處理吉祥天寶案後續興建工程，有委託書附於清理處分契約書之後
    可憑（見同上卷第一○四頁），是被告等於原審及本院審理時辯護狀所稱，未受
    告訴人甲○○委託云云，自非實情。
  (二)被告等二人右開犯罪事實，已據告訴人甲○○、丙○○及丁○○等人於偵查、原
    審及本院審理時指訴歷歷，復有清理處分契約書影本乙件、信託契約書影本乙件
    、土地及建物登記謄本乙份、被告己○○所寫之書函乙件及存證信函暨附件影本
    乙份附卷可稽。
  (三)被告戊○○雖於偵查、原審及本院審理時辯稱，於八十七年十二月三十日就餘屋
    未售之五十六戶，以總價金三億零二百八十五萬二千八百元由大通公司受讓上開
    房屋，並在該金額內折抵當時計算尚欠之三億三千四百六十七萬五千八百零六元
    之部分墊款債權後，尚有未足，故無法清償告訴人等人之債權云云，惟被告戊○○前於八十七年十月十三日函文告知告訴人甲○○等人謂：「有關上開一千七百
    九十二萬元，係大通公司向金萬樹公司借貸用支付相關費用，大通公司並以年息
    百分之十五之利息計算予金萬樹公司，且上開借款已於八十七年二月已全部清償
    ，並計支付利息一百一十五萬四千八百零八元，有帳可稽，」，此有被告戊○○
    以大通公司總經理名義所發之函示一件存卷可參（見八十九年度偵續字第六號卷
    第二二頁），則大通公司於八十七年二月之前，尚有積欠金萬樹公司款項，竟於
    八十七年六月二十日時，金萬樹公司反積欠大通公司三億餘元，殊難想像；參以
    身為金萬樹公司負責人之被告己○○於偵查及原審審理時亦供稱：伊是金萬樹公
    司名義負責人，實際業務由大通公司負責，大通公司實際墊款多少錢，伊不知道
    ；伊不知道金萬樹公司以多少價格將五十六戶餘屋移轉大通公司，印章都交給大
    通公司處理，所有的事情都是經過大通決策部門的會議云云（見同上卷第三○頁
    背面、第三一頁及原審卷第二六頁），及大通公司、吉祥龍公司與金萬樹公司所
    訂立之信託契約書，係以金萬樹公司續建並完成信託標的事宜為之，且該信託契
    約書第五條僅約定：「因本信託行為之銷售所得，除應付代銷商及仲介商之佣金
    外，餘依甲（大通公司）、乙（吉祥龍公司）方簽定清理處分契約書規定歸甲方
    保管。」（見八十八年度偵字第九八七七號卷第二九頁），足見金萬樹公司只是
    執行工程續建之空殼公司，況且上開信託契約書內，並無日後將餘屋抵償債務之
    約定等情形，則被告戊○○辯稱，金萬樹公司尚積欠大通公司三億三千四百六十
    七萬五千八百零六元之帳款，尚有可疑，不無虛列之情。被告戊○○、己○○於
    本院審理時辯稱，金萬樹公司是吉祥龍公司之子公司云云（見本院卷第七六頁）
    ，其等企圖掩飾大通公司實際操控金萬樹公司之辯解，自不足採。又被告二人辯
    護狀陳稱，大通公司為依法發行股票之公司，其財務報告均需經會計師查核簽證
    ，所有墊付款項均有傳票、支票等憑證，此項明細表係大通公司財務部門根據實
    際支出而制作，不可能不實云云，惟金萬樹公司積欠大通公司帳款有虛列之情，
    已如前述，則大通公司之帳簿憑證是否合法，及有無經會計師查核簽證，均不足
    為被告二人有利之認定。至於大通公司墊款予金萬樹公司以處理本件委託事務之
    總金額雖有虛列，但究竟確實若干金額，因與本件被告等所犯背信犯行之認定，
    不生影響，應由被告等與吉祥龍公司，告訴人等債權人依清理處方契約之約定處
    理，本院毋庸再予審認，併此說明。
  (四)依清理處分契約書第三條規定：第二條第二款所稱資金之籌措（即後續工程興建
    資金之籌措），為自本案九樓頂版起至全部完工所需之工程款，以總價一億三千
    八百萬元為限，若有逾出上開範圍之工程款項及追加工程款，則應由甲（吉祥龍
    公司）、丁（詹益宏）共同補足。是依上開約定，大通公司亦應在總價一億三千
    八百萬元之限度內，完成受託事項，而若有超出部分，則應由吉祥龍公司及詹益
    宏補足，亦非得由大通公司任意墊付並收回。被告戊○○先於偵查時辯稱：該限
    制是我們公司只願意墊這麼多錢，超出的部分我們願意墊也可以，因為工程未完
    成，我們才繼續墊云云（見八十九年度偵續字第六號卷第三八頁背面、第三九頁
    ），之後於原審審理時已自承：實際給付工程款為一億四千七百十一萬五千七百
    八十元，逾越上開一億三千八百萬元之上限，依約應向吉祥龍公司及詹益宏共同
    請求，惟大通公司並未依約向該二人請求云云（見原審二卷第四四頁），且超出
    九百十一萬五千七百八十元部分，若大通公司願自行吸收，何以將此款項列為墊
    款債權而折抵，而未依約向吉祥龍公司及詹益宏共同請求，並將該超出部分，均
    由大通公司列為債權而折抵。被告二人以此方式為之，顯與上開清理處分契約書
    約定之文義不符。況告訴人甲○○等人於偵查時亦堅稱，上開約定是因有先請人
    鑑定過，以一億三千八百萬元即可完成後續工程興建，才訂定這個數額，是約定
    雙方的云云（見八十九年度偵續字第六號卷第三九頁），與上開清理處分契約書
    約定文義相符，應可採信，從而被告等縱使確有墊付此超出之金額，亦與上開約
    定不符，難謂無背信之情。至於被告二人於原審辯護意旨狀中陳明，工程款部分
    由大通公司與碩建營造工程有限公司所簽訂契約第五條約定：本工程惟按實作實
    算辦法計價，‧‧（下略）云云。惟此乃大通公司與碩建營造工程有限公司間之
    約定，非本件清理處分契約書之約定，自不得憑此為被告二人有利之認定。
  (五)被告己○○以金萬樹公司名義，於八十六年四、五月間，向財貿公司借款一千七
    百九十二萬元，再由金萬樹公司將上開一千七百九十二萬元擅自貸予大通公司。
    雖被告戊○○辯稱上開款項乃金萬樹公司用以支付大通公司墊付之工程款，乃合
    法之清償，此有被告戊○○以大通公司總經理名義於八十八年六月一日發函予告
    訴人甲○○等人之函示一件可參（見八十八年度偵字第九八七七號卷第一○六、
    一○七頁），惟被告戊○○前於八十七年十月十三日卻函文告知告訴人甲○○等
    人所委任之全達法律事務所，有關上開一千七百九十二萬元，係大通公司向金萬
    樹公司借貸用以支付相關費用，大通公司並以年息百分之十五之利息計算予金萬
    樹公司，且上開借款已於八十七年二月已全部清償並計支付利息一百一十五萬四
    千八百零八元，有帳可稽，此亦有戊○○以大通公司總經理名義所發之函示一件
    存卷可稽（見同上卷第一一二頁），參以證人周淑貞於原審審理時證稱：金萬樹
    公司向財貿公司借款，金萬樹公司再借給大通公司，大通公司借這筆錢是要應付
    其他案子及公司資金的需要，不是拿來墊付金萬樹公司的工程款云云（見原審卷
    第九八頁），顯見被告二人有利用違背專款專款方式進行私相授受金萬樹公司之
    資產無訛，亦堪信被告等係利用清理處分契約書第六條有關債務清理之規定：「
    一、本案得以餘屋銷售或由完工後辦理房貸中先行償還臺中中小企業銀行所申貸
    之融資以後，優先清償戊方所墊付之一切工程款、利息及其他有關費用、清理處
    分服務費用、甲方（吉祥龍公司）積欠戊方（大通公司）四千萬元及己方（林文
    煌）一千五百萬元之債務」，得以先行償還大通公司代墊之款項，始虛列上開帳
    目而為抵償。何況上開清理處分契約書約定應依八十三年度公開銷售之原表價而
    為計算基準，為被告二人所不爭執（見本院卷第七五、七六、七八頁），然被告
    二人卻以八十七年度之低價而為計算基準，使上開房屋經折抵後，尚不足以全部
    清償大通公司之墊款，足見被告二人有為大通公司不法所有之意圖。則被告戊○○辯稱，房屋建妥後不動產價格低落，經鑑價公司鑑價，店面每坪十五萬元，住
    家每坪八萬六千元，以此價格銷售與市價洵屬相當，並有通知債權人，又謂吉祥
    龍公司負責人葉瑞枝及代理人乙○○律師以會議方式確認清理處分已無殘值云云
    ，均不足為被告戊○○有利之認定。又被告己○○雖一再辯稱伊不知情，惟其於
    八十五年十二月九日，曾致函告訴人丙○○，表示伊擬於本案有關土地、起造人
    變更事宜及台中企銀借款事宜完備時，即行處理興建案中之八戶取得事宜之議定
    ，而請告訴人丙○○速辦理向律師取回權狀等情，有上開書信一件存卷可參（見
    八十八年度偵字第九八七七號卷第三七頁），何能謂不知情，其又辯稱：當時房
    子尚未蓋好，又有很多手續，所有事情均是大通公司指導的，該信函並不是伊有
    權處理的云云，但其係金萬樹公司之負責人，所辯有違常情，應屬事後卸責之詞
    ，不足採信，被告等共同為他人處理事務，有意圖為大通公司之不法利益，而違
    背其任務之行為，致生損害於本人之利益之犯行，足堪認定。
  (六)被告二人於偵查及原審審理時雖辯稱，上開房屋之所以會自金萬樹公司移轉登記
    予大通公司，是用以折抵大通公司為金萬樹公司之墊款，亦屬買賣，且有以存證
    信函通知告訴人甲○○等人是否買受，而告訴人甲○○等人除認價格太低外，並
    無實際買受之動作，才由大通公司承受云云，惟系爭五十六戶房屋係於八十七年
    六月二十日即由金萬樹公司名下移轉登記為大通公司名下，有建物登記簿謄本可
    證（見八十八年度偵字第九八七七號卷第三五、三六頁），而金萬樹公司與大通
    公司所簽訂之買賣契約書，卻係於登記完畢後之八十七年十二月三十日，亦有上
    開契約書影本存卷可按（見同上卷第七五頁），是本件移轉登記，既在買賣之前
    ，則顯然上開移轉登記之時，並無實際買賣之行為，且被告二人係於八十七年十
    月廿三日始委託律師發函通知告訴人甲○○等人，亦有存證信函影本可參（見同
    上卷第三八至四一頁），而此函亦係在本件移轉登記之後，則被告二人在未徵詢
    各告訴人之前，即辦妥移轉登記，何能謂係用以折抵大通公司之墊款之買賣行為
    ？況且被告二人上訴理由狀謂：大通公司有為金萬樹公司代墊款項，且雙方買賣
    契約已成立，至於買賣標的物及價金何時交付，與買賣契約效力無涉，自難論以
    使公務員登載不實罪云云（見本院卷第四五頁），但被告二人於本院審理時之辯
    護(二)狀則陳稱：大通公司執行清理處分契約之銷售事宜，遂於八十七年六月二十
    日暫時先將房屋、土地移轉登記予大通公司名下，此登記僅暫時措施，至登記原
    因為買賣，係依坊間習慣為登記原因，並由大通公司於同年月二十七日在中央日
    報刊載公告。所陳前後不一致，應無可採，足見被告等係以不實之買賣為原因，
    將上開五十六戶餘屋，向地政事務所辦理所有權移轉登記予大通公司，使承辦登
    記之公務員為不實之登記，足生損害於地政機關登記管理之正確性，吉詳龍公司
    及其債權人為權益，亦堪認定。
  (七)綜上，被告二人所辯，為卸責之詞，顯無足採。本件事證已臻明確，被告二人犯
    行均堪認定。
三、核被告二人所為，係犯刑法第三百四十二條第一項之背信罪，及同法第二百十四
    條之使公務員登載不實罪。其二人間，有犯意聯絡及行為分擔，均為共同正犯。
    被告二人接連二次違背清理處分契約書之約定，將應向吉祥龍公司及詹益宏請求
    之工程款，由大通公司列為債權而折抵，並以八十七年度之低價將餘屋五十六戶
    以買賣為原因過戶登記予大通公司，係利用同一受委任機會，侵害相同法益，該
    二次舉動，係本於單一犯意而接續為之，為接續犯，為單純一罪。被告二人背信
    之行為，損害吉祥龍公司與其債權人甲○○、丙○○、丁○○、林文煌之利益，
    乃一行為而侵害數法益，為想像競合犯，應從一重處斷。其二人所犯上開背信、
    使公務員登載不實二罪間，有方法結果之牽連關係，應從一重之背信罪處斷。被
    告戊○○曾因違反公司法案件，經原審法院判處有期徒刑四月，於八十六年五月
    十二日執行完畢，有臺灣高等法院被告全國前案紀錄表附卷可稽，其於五年內再
    犯有期徒刑之本件之罪，為累犯，應依法加重其刑。
四、原審為科刑之判決，固非無見。惟查：(一)被告二人係將登記予金萬樹公司名義之
    餘屋，過戶登記予大通公司，及將超過上限之工程款列為該公司之債權，並非為
    被告二人自己之不法利益，原判決主文欄卻記載被告二人有意圖為自己及第三人
    不法之利益；(二)清理處分契約書約定之工程款不得超過一億三千八百萬元，且實
    際給付工程款超出九百十一萬五千七百八十元，但原判決事實欄卻認定上開約定
    工程款不得超過一億六千五百萬元，且實際給付工程款超出九百十一萬五千七百
    八十元；(三)委任大通公司清理處分財產之委任人除甲○○、丙○○與丁○○外，
    尚包括吉祥龍公司及林文煌，原判決事實欄卻漏未認定損害對象包括吉祥龍公司
    及林文煌；(四)被告二人背信犯行乃一行為觸犯數罪名，為想像競合犯，原判決理
    由欄亦漏未論及，以上均有未洽。檢察官上訴意旨，以判決量刑過輕及實際給付
    工程款尚應併計支付利息一千六百二十一萬七千六百七十三元，被告戊○○、己○○上訴意旨，仍執前詞，否認犯罪，各指摘原判決不當，雖均無理由，惟原判
    決既有上開可議之處，仍應由本院將原判決撤銷改判，爰審酌被告等犯罪之動機
    、手段、所生損害、否認犯行及尚未與告訴人甲○○等人達成和解之犯後態度，
    被告戊○○為累犯等一切情狀，仍分別量處如主文第二項、第三項所示之刑。被
    告行為後，刑法第四十一條，業於九十年一月十日修正公布，並於同年月十二日
    生效，其中就得易科罰金之罪之範圍，由舊法所定之「犯最重本刑為三年以下有
    期徒刑以下之刑之罪，而受六月以下有期徒刑或拘役之宣告」，擴張為新法所定
    之「犯最重本刑為五年以下有期徒刑以下之罪，而受六個月以下有期徒刑或拘役
    之宣告」。本件被告所犯之罪屬「最重本刑為五年以下有期徒刑以下之刑之罪」
    ，而其宣告刑為「有期徒刑六個月以下之宣告」，比較新舊法結果，以新法較有
    利於被告，故依刑法第二條第第一項前段規定，本件自應適用裁判時之法律即修
    正後刑法第四十一條第一項前段之規定，並諭知易科罰金之折算標準。
五、據上論斷，應依刑事訴訟法第三百六十九條第一項前段、第三百六十四條、第二
    百九十九條第一項前段，刑法第二十八條、第三百四十二條第一項、第二百十四
    條、第五十五條、第四十七條、第二條第一項前段、第四十一條第一項前段，罰
    金罰鍰提高標準條例第一條前段、第二條，判決如主文。
本案經檢察官蔡秀男到庭執行職務。
中       華       民       國   九  十    年     十      月    卅一     日
                                臺灣高等法院臺中分院刑事第一庭
                                      審判長法  官  陳  紀  綱
                                            法  官  蕭  錦  鍾
                                            法  官  陳  登  源
右正本證明與原本無異。
不得上訴。
                                            書記官  林  桂  鳳
中       華       民       國   九  十    年    十一     月     一      日
附錄論罪科刑主要法條︰
刑法第三百四十二條第一項︰為他人處理事務，意圖為自己或第三人不法之利益，或
損害本人之利益，而為違背其任務之行為，致生損害於本人之財產或其他利益者，處
五年以下有期徒刑拘役或科或併科一千元以下罰金。
刑法第二百十四條︰明知為不實之事項，而使公務員登載於職務上所掌之公文書，足
以生損害於於公眾或他人者，處三年以下有期徒刑、拘役或五百元以下罰金。
                                                                        Ｋ


司法院資訊處製作；財團法人民間司法改革基金會備份。
